【裁判字號】    95,訴,374
【裁判日期】    951012
【裁判案由】    重測
【裁判全文】
臺中高等行政法院裁定
                                     95年度訴字第00374號
                              .
原      告  甲○○
被      告  臺中縣豐原地政事務所
代  表  人  乙○○
訴訟代理人  丙○○
上列當事人間因重測事件，原告不服臺中縣政府中華民國95年7
月4日府訴委字第0950183505號訴願決定，提起行政訴訟。本院
裁定如下︰
    主  文
原告之訴駁回。
訴訟費用由原告負擔。
    事實及理由
一、本件原告與其他共有人共有之座落台中縣豐原市○○段526
    地號土地（重測前為大湳段238地號，以下稱系爭土地），
    於民國（下同）77年間經被告辦理重測，重測結果該筆土地
    面積減少，共有人中有人對重測結果提出異議複丈申請，經
    被告辦理複丈，異議人對複丈結果仍然不服，拒不簽名，當
    時之承辦人乃依地籍測量實施規則第211條之規定，視為放
    棄複丈申請，予以簽結，於土地登記簿土地標示部其他登記
    事項欄註記：「本宗土地重測界址糾紛未解決依原登記簿轉
    載」，未將重測結果辦理登記。至93年間政府全面清查檢索
    重測未決案件，發現上情，因原辦理重測時間已久，乃重新
    通知土地所有權人定於93年10月4日實施勘查，勘查後決定
    依原77年度重測成果，補辦地籍圖重測成果公告，經報由台
    中縣政府核准，並核定公告日期為94年2月21日至同年3月23
    日；原告於地籍圖重測成果公告期間（94年3月22日）提出
    重測土地異議複丈申請，經被告排定於94年4月22日上午10
    時30分實地施測，當日因原告未到場領丈，被告改排定於94
    年6月4日（星期六）上午9時到場施測，但是原告當日又未
    到場領丈，被告乃予實地測量，並請鄰地關係人於複丈圖上
    簽名證明被告確有派員準時到場測量，旋依地籍測量實施規
    則第211條之規定予以簽結，並製作辦理重測異議複丈處理
    結果報告表及通知書送請台中縣政府核定，經台中縣政府函
    覆後，以94年7月29日豐地測字第0940006051號函，檢送77
    年度豐原市地籍圖重測系爭土地重測異議複丈結果通知書予
    原告，並依據土地法第46條之3及相關規定辦理重測標示變
    更登記。原告不服向台中縣政府提出訴願，經台中縣政府審
    理結果，以被告上開函文僅係檢送台中縣政府地籍圖重測申
    請異議複丈結果通知書，並非發生法律效果之行政處分為由
    ，以94年11月14日府訴委字第0940313260號訴願決定予以訴
    願不受理。原告收受上開訴願決定後於94年11月22日向行政
    院提出訴願書，經行政院函轉台中縣政府辦理，台中縣政府
    即以94年12月8日府訴委字第0940336430號函請原告補正說
    明係不服何行政處分，經原告補正說明係不服被告94年7月
    29 日豐地測字第0940006051號函後，台中縣政府以原告係
    對已決定之訴願事件，重行提起訴願，遂以95年1月19日府
    訴委字第0950022011號訴願決定予以訴願不受理。原告不服
    ，於95年1月16日向本院提起行政訴訟，惟於本院審理中，
    於本院行準備程序期日撤回起訴，此有本院95年度訴字第31
    號案內95年2月23日準備程序筆錄影本附卷可證。本件原告
    於撤回上開案件後，旋又向台中縣政府提起訴願，經該府以
    原告係對已決定之訴願事件，重行提起訴願為由，以95年7
    月4日府訴委字第0950183505號訴願決定予以不受理，原告
    不服向本院提起本件行政訴訟，請求撤銷訴願決定及原處分
    。
二、按訴願事件有對已決定或已撤回之訴願事件重行提起訴願者
    ，應為不受理之決定，訴願法第77條第7款定有明文。本件
    原告不服被告94年7月29日豐地測字第0940006051號函，檢
    送77年度豐原市地籍圖重測系爭土地重測異議複丈結果通知
    書，向台中縣政府提出訴願，經台中縣政府審理結果，以被
    告上開函文僅係檢送台中縣政府地籍圖重測申請異議複丈結
    果通知書，並非發生法律效果之行政處分為由，以94年11月
    14日府訴委字第0940313260號訴願決定予以訴願不受理。其
    後原告再度提起訴願，經台中縣政府以原告係對已決定之訴
    願事件重行提起訴願為由，為訴願不受理之決定。原告不服
    ，於95年1月16日向本院提起行政訴訟（本院95年度訴字第
    31號），惟於本院審理中，於95年2月23日下午2時45分，在
    本院行準備程序期日撤回起訴。惟原告於撤回上開案件後，
    旋又向台中縣政府提起訴願，經台中縣政府以原告係對已決
    定之訴願事件，重行提起訴願為由，以95年7月4日府訴委字
    第0950183505號為訴願不受理之決定，有各該訴願決定書影
    本附卷可證，是依上開法律之規定，台中縣政府為訴願不受
    理之決定，於法並無不合，原告提起本件行政訴訟，其訴不
    備其他要件而為不合法，且無法命其補正，自應以裁定駁回
    之。末查本件依據原告訴願書所載之真意，似係不服台中縣
    政府94年7月19日府地測字第0940190994號地籍圖重測申請
    異議複丈結果通知書所載系爭土地於複丈後面積減少之結果
    。經查：「依土地法第四十六條之一至第四十六條之三之規
    定所為地籍圖重測，純為地政機關基於職權提供土地測量技
    術上之服務，將人民原有土地所有權範圍，利用地籍調查及
    測量等方法，將其完整正確反映於地籍圖，初無增減人民私
    權之效力。故縱令相鄰土地所有權人於重新實施地籍測量時
    ，均於地政機關通知之期限內到場指界，毫無爭議，地政機
    關依照規定，已依其共同指定之界址重新實施地籍測量。則
    於測量結果公告期間內即令土地所有權人以指界錯誤為由，
    提出異議，測量結果於該公告期間屆滿後即行確定，地政機
    關應據以辦理土地標示變更登記。惟有爭執之土地所有權人
    尚得依法提起民事訴訟請求解決，法院應就兩造之爭執，依
    調查證據之結果予以認定，．．．。」業經司法院著有釋字
    第374號解釋在案，原告如對本件被告重測結果之面積有所
    爭議，得依上開解釋，以民事訴訟謀求解決，併予明。
據上論結，本件原告之訴為不合法，依行政訴訟法第第107條第1
項第10款、第104條、民事訴訟法第95條、第78條，裁定如主文
。
中    華    民    國    95    年    10    月    12    日
                 第三庭審判長法  官  王  茂  修
                             法  官  莊  金  昌
                             法  官  林  金  本
以上正本證明與原本無異。
如不服本裁定，應於裁定送達後10日內以書狀敘明理由，經本院
向最高行政法院提起抗告（須依對造人數附具繕本）；並應預繳
送達用雙掛號郵票390元（34元及5元郵票各10份)。
中    華    民    國    95    年    10    月    12    日
                             書記官  蔡  騰  德


司法院資訊處製作；財團法人民間司法改革基金會備份。
